【裁判字號】    99,審訴,3502
【裁判日期】    991027
【裁判案由】    毒品危害防制條例
【裁判全文】
臺灣高雄地方法院刑事判決            99年度審訴字第3502號
公  訴  人  臺灣高雄地方法院檢察署檢察官
被      告  乙○○
上列被告因違反毒品危害防制條例案件，經檢察官提起公訴（99
年度偵字第26139 號），被告於本院準備程序進行中，為有罪之
陳述，經本院合議庭裁定由受命法官獨任改依簡式審判程序審理
，並判決如下：
    主  文
乙○○施用第一級毒品，處有期徒刑玖月；又施用第二級毒品，
處有期徒刑伍月。應執行有期徒刑壹年。
    事  實
一、乙○○前因施用毒品案件，經本院以民國95年度毒聲字第25
    0 號裁定送觀察勒戒後，認有繼續施用毒品之傾向，經本院
    以95年度毒聲字第596 號裁定令入戒治處所施以強制戒治後
    ，於96年2 月2 日執行完畢釋放，並經臺灣高雄地方法院檢
    察署檢察官於96年2 月26日以96年度戒毒偵字第71號為不起
    訴處分確定。復於97年間，因施用毒品案件，經本院以97年
    度審訴字第91號判決判處有期徒刑7 月、4 月，應執行有期
    徒刑10月確定。另因再犯施用毒品案件，經本院以99年度審
    訴緝字第69號判決判處有期徒刑8 月、4 月，應執行有期徒
    刑11月確定。上開各罪之刑接續執行（現執行中，不構成累
    犯），猶不知戒絕毒癮，明知海洛因及甲基安非他命分別係
    毒品危害防制條例第2 條第2 項第1 款及第2 款所分別明定
    之第一級毒品及第二級毒品，不得持有、施用，竟於上開強
    制戒治執行完畢釋放後5 年內，復基於施用第一級毒品海洛
    因、第二級毒品甲基安非他命之犯意，於99年6 月29日晚間
    7 時許，在其位於高雄縣鳳山市○○街219 號住處內，先以
    將海洛因摻入香菸內，再點燃吸食煙霧之方式；嗣以將甲基
    安非他命置於玻璃球燒烤，待產生煙霧後，吸食煙霧之方式
    ，分別施用第一級毒品海洛因、第二級毒品甲基安非他命各
    1 次。嗣於99年6 月30日凌晨2 時40分許，在高雄市○○區
    ○○街182 巷1 號1 樓大廳為警查獲，並得同意採集其尿液
    送驗後，檢驗結果呈嗎啡及甲基安非他命陽性反應，而知悉
    上情。
二、案經高雄市政府警察局移送臺灣高雄地方法院檢察署檢察官
    偵查起訴。
    理  由
一、本件被告乙○○所犯均係死刑、無期徒刑、最輕本刑為3 年
    以上有期徒刑以外之罪，其於準備程序中，就被訴事實均為
    有罪之陳述，經本院告知簡式審判程序之旨，並聽取檢察官
    及被告之意見後，合議庭裁定由受命法官獨任進行簡式審判
    程序，合先敘明。
二、上開事實，業據被告於警詢、偵訊、本院審理時坦承不諱（
    見警卷第9 頁、偵卷第19、29頁、本院卷第16頁反面）。且
    經警採集其尿液送高雄市立凱旋醫院檢驗結果，被告尿液分
    呈嗎啡及甲基安非他命陽性反應，有濫用藥物尿液檢體監管
    紀錄表、高雄市立凱旋醫院濫用藥物尿液檢驗確認報告可稽
    （見偵卷第21、25頁）。爰審酌：（一）氣相層析質譜儀（
    GC／MS）乃目前就藥物篩檢結果必須進一步確認時最常採用
    之確認方法，因此在良好的操作條件之下，以氣相層析質譜
    儀作藥物及其代謝物之定性及定量分析，幾乎不會有偽陽性
    反應產生，業經行政院國軍退除役官兵輔導委員會台北榮民
    總醫院於83年4 月7 日以（83）北總內字第03059 號函示明
    確。（二）海洛因係嗎啡經化學合成之半人工合成品，毒性
    倍於嗎啡，其經吸食或施打入人體，經新陳代謝作用又分解
    成嗎啡，故海洛因在進入人體後，均以嗎啡型態排於尿液中
    ，故於吸食或施打海洛因者尿液中，可檢出嗎啡陽性反應，
    業經憲兵司令部80年5 月7 日以（80）鑑驗字第1746號函示
    明確。（三）而甲基安非他命經口服投與後約百分之70於24
    小時內自尿中排出，約百分之90於96小時內自尿中排出，且
    甲基安非他命成分之檢出與其投與方式、投與量、個人體質
    、採尿時間與檢測儀器之精密度等諸多方式有關，因此僅憑
    尿液中呈甲基安非他命陽性反應，並無法確實推算吸食時間
    距採集時間之長短，惟依上述資料推斷，最長不會超過4 日
    即96小時，亦經行政院衛生署藥物食品檢驗局81年2 月8 日
    81藥檢一字第001156號函示明確。從而，被告尿液經以氣相
    層析質譜儀鑑驗後，結果分呈嗎啡及甲基安非他命陽性反應
    ，已如前述，是依前開函示意旨，被告自白核與事實相符。
    又被告前因施用毒品案件，經本院以95年度毒聲字第250 號
    裁定送觀察勒戒後，認有繼續施用毒品之傾向，經本院以95
    年度毒聲字第596 號裁定令入戒治處所施以強制戒治後，於
    96年2 月2 日執行完畢釋放，並經臺灣高雄地方法院檢察署
    檢察官於96年2 月26日以96年度戒毒偵字第71號為不起訴處
    分確定之事實，有臺灣高等法院被告前案紀錄表在卷可憑。
    是被告於上開強制戒治執行完畢釋放後5 年內，再犯本件施
    用海洛因及甲基安非他命之犯行，均應依法論科。從而，本
    案事證明確，被告犯行堪予認定。
三、核被告所為，係犯毒品危害防制條例第10條第1 項之施用第
    一級毒品及同條例第10條第2 項之施用第二級毒品罪。被告
    持有第一級、第二級毒品之行為，均已為其後施用之高度行
    為所吸收，均不另論罪。被告所犯上開施用第一級毒品罪及
    施用第二級毒品罪，犯意各別、行為互殊，應分論併罰。本
    院審酌被告前經強制戒治執行完畢，猶不思戒除毒癮，顯見
    其並無堅定戒癮之意志，惟念其行為尚未危害他人及其犯後
    能坦承犯行，態度尚稱良好等一切情狀，分別量處如主文所
    示之刑，並依刑法第51條第5 款之規定，定其應執行刑，以
    資警惕。
據上論斷，應依刑事訴訟法第273 條之1 第1 項、第299 條第1
項前段，毒品危害防制條例第10條第1 項、第2 項，刑法第11條
前段、第51條第5 款，判決如主文。
本案經檢察官甲○○到庭執行職務。
中    華    民    國    99    年    10    月    27    日
                    刑事第十庭  法  官  方錦源
以上正本證明與原本無異。
如不服本判決應於收受本判決後10日內向本院提出上訴書狀，並
應敘述具體理由，如未敘述上訴理由者，應於上訴期間屆滿後20
日內補提理由書狀於本院（均須按他造當事人之人數附繕本）「
切勿逕送上級法院」。
中    華    民    國    99    年    10    月    27    日
                                書記官  黃勤涵
附錄條文：
毒品危害防制條例第10條第1 項、第2 項：
施用第一級毒品者，處6 月以上5 年以下有期徒刑。
施用第二級毒品者，處3 年以下有期徒刑。

司法院資訊處製作；財團法人民間司法改革基金會備份。
